# 关于安置房建设企业收入确认时点的考虑

提问人：hanyi2733 时间：2020-03-25 20:53:34
A公司为区属安置房建设企业，区内拆迁由各用地单位负责支付拆迁资金及购买拆迁安置房。A公司根据各用地单位拆迁计划建设安置房。安置房购买安置房价格为区物价局每年制定限价， 2019 年限价为 1850 元/平方米。实际安置房建设成本远超安置房限价。区安置房建设政策规定安置房建设成本包含建设用地支出、建设支出、融资费用、建设管理费及利润。安置房限价低于建设成本的，由用地单位补足至建设成本。
部分用地单位与A公司签订订购协议时会约定结算金额以物价批复价格为准。 2019 年A公司有一个项目因拆迁户等待时间较长，已在完工后进行了分配，但因物价局尚未完成物价批复，发票尚未开出，用地单位已预付部分房款。
因用地单位已与A公司签订协议，约定房屋以物价批复价格进行结算。在物价批复未出的情况下，是否可以认为收入金额无法可靠计量不确认收入，而是在取得物价批复后再进行确认。

回答人：chenyiwei
这种情况下，房屋已经交付，但物价局尚未批复销售价格，在此情况下首先需根据历史经验，考虑能否对最终批复结果进行合理估计，以及预计最终批复的价格和用地单位补差之和能够涵盖建设成本并获取合理收益。如果能够合理估计的，则按最佳估计数确认收入，后续最终批复后再调整暂估收入。
如果无法合理暂估，但可以合理保证已发生的成本均可收回的，则可以按照实际成本确认等额的收入，同时结转成本，后续批复下达后再确认剩余部分的收入。
在新收入准则下，这种情况按照可变对价的原则进行处理，需遵循准则第十六条对可变对价估计的限制性规定。